【裁判字號】    89,上訴,3336
【裁判日期】    890719
【裁判案由】    殺人未遂
【裁判全文】
臺灣高等法院刑事判決                          八十九年度上訴字第三三三六號
    上  訴  人
    即  被  告  甲○○
                丙○○
    共      同
    選任辯護人  陳石山
右上訴人因殺人未遂（傷害）案件，不服臺灣新竹地方法院八十六年度訴字第四九五
號，中華民國八十九年七月十九日第一審判決（起訴案號：臺灣新竹地方法院檢察署
八十六年度偵字第二五八六號），提起上訴，本院判決如左：
    主      文
上訴駁回。
    事實及理由
一、本案經本院審理結果，認第一審判決被告丙○○、甲○○共同傷害人之身體，丙○○累犯，處有期徒刑伍月，甲○○處有期徒刑肆月，如易科罰金，均以佰元
    折算壹日，其認事用法並無不當，應予維持，並引用第一審判決書記載之事實、
    證據及理由（見附件：第一審判決書）。
二、查被告丙○○上訴仍抗辯係因被害人乙○○要索一百萬元不成而故意誣陷云云。
    然被告自承與乙○○並無過節，何以乙○○欲向其索錢？且若係乙○○要索不成
    ，而故意誣陷，何以乙○○不僅誣陷丙○○一人，尚有被告甲○○參與，又其辯
    稱因與劉建學有恩怨，唯其與劉建學之恩怨，又與乙○○何干？劉建學與乙○○
    之間有何特殊關係？被告丙○○上訴仍不能舉證證明。且另被告甲○○與劉建學
    並無恩怨，何以亦告訴共同傷害？被告丙○○此項辯解尚難採信。次查，證人李
    阿火為社區警衛，其於警訊中供明：於被告二人與乙○○打架後之某日下午，丙○○持刀經過警衛室時對伊表示若現在是乙○○上班，即將殺掉乙○○等語。足
    見被告丙○○與被害人間認識且有怨隙。雖被告辯稱李阿火八十五年九月間中風
    ，並在榮民醫院竹東分院就醫，八十五年十月間未在社區警衛室值班云云，經本
    院函竹東榮民分院覆稱：病歷摘要病患自八十五年十月至十二月於內科門診兩次
    ，均因糖尿病、高血壓及消化性潰瘍等病因至門診領藥等情，並無被告所稱中風
    就醫之情形，且乙○○仍在社區擔任警衛，亦有證人張錦灶證述甚詳，並有值班
    輪班表可按，被告丙○○所指一節自屬無據。再查，證人張錦灶於原審到庭證述
    被告丙○○曾於八十六年三月三日至張錦灶家中要求張錦灶到法院證稱「乙○○
    係被吸強力膠之人所傷」等情，而證人張錦灶係原審於八十六年八月六日始為傳
    喚到庭，其於八十六年三月三日之前並未經檢察官或法院傳訊，若非被告丙○○
    毆人心虛，何以在張錦灶未曾出庭作證之前即要求張錦灶為其有利之證詞？至於
    被告丙○○經法務部調查局實施測謊結果，認其稱「未毆打乙○○」，「未與甲○○共同毆打乙○○」經測試無情緒波動反應，應未說謊一節，查測謊固可資為
    被告是否犯罪證據之參考，本件被告傷害之犯行已據被害人詳為指訴，並有證人
    李阿火、張錦灶之證詞足堪認定，尚不能僅以測謊無情緒波動反應即為有利被告
    丙○○之認定，至被告甲○○與被害人乙○○素無嫌隙，當無設詞誣攀之理，其
    犯行亦足認定，原審因予依法論科，並無不合，被告二人上訴仍執陳詞，指摘原
    判決不當，自無理由，應予駁回。
三、據上論斷，應依刑事訴訟法第三百六十八條、第三百七十三條，判決如主文。
本案經檢察官陳維練到庭執行職務。
中      華      民      國     九十      年      一      月     二十    日
                               臺灣高等法院刑事第一庭
                                   審判長法  官  李  相  助
                                         法  官  王  振  興
                                         法  官  蔡  光  治
右正本證明與原本無異。
檢察官如不服本判決應於收受送達後十日內向本院提出上訴書狀，其未敘述上訴之理
由者並得於提起上訴後十日內向本院補提理由書（均須按他造當事人之人數附繕本）
。
被告不得上訴。
                                         書記官  王  才  生
中      華      民      國     九十      年      二      月      一     日
附錄本案論罪科刑法條全文：
刑法第二百七十七條第一項
傷害人之身體或健康者，處三年以下有期徒刑，拘役或一千元以下罰金。


司法院資訊處製作；財團法人民間司法改革基金會備份。
